# Generalidades

```{r include=FALSE}
library(agricolae)
library(tidyverse)
library(writexl)
library(readxl)
library(jtools)
library(plotly)
library(kableExtra)

orange_earth <- "#f37321"

green_earth <- "#008C99"

datos <- read_excel("datos/data_final.xlsx")

datos <- datos |>
  mutate(
    StudyLevel2 = fct_recode(StudyLevel, "Doctorado" = "Doctorado",
                             "Licenciatura" = "Licenciatura",
                             "Maestría" = "Maestría",
                             "Otro" = "Otro (especificar): - cursando Doctorado",
                             "Otro" = "Otro (especificar): - Cannabis Industry Specialization",
                             "Otro" = "Otro (especificar): - Postgraduado en Manejo de Recursos Naturales",
                             "Otro" = "Otro (especificar): - Especialidad Desarrollo Local",
                             "Otro" = "Otro (especificar): - Diplomado",
                             "Otro" = "Otro (especificar): - Especialización"),
    StudyLevel2 = fct_relevel(StudyLevel2, "Licenciatura","Maestría", "Doctorado","Otro")
  ) 

datos <- datos |>
  mutate(
    Principal_Activity = str_remove(Principal_Activity, " \\(incluir trabajo independiente\\)")
  )


gender <- datos |>
  group_by(Gender) |> 
  summarise(
    N = n(), 
    Porcentaje = round(100*N/nrow(datos),2)
  )

gender_country <- datos |>
  group_by(Gender, Origin_Country) |> 
  summarise(
    N = n(), 
    Porcentaje = round(100*N/nrow(datos),2)
  ) |>
  ungroup()
```

## Datos generales

La encuesta fue aplicada a `r nrow(datos)` personas. `r gender[1,2]` del total, es decir un `r gender[1,3]`% corresponden al género femenino y un `r gender[2,3]`% al género masculino. En la @fig-country se observa la distribución de los encuestados por país. En cuanto a la distribución por país y por género, en la @fig-countrygdr se puede observar esta distribución. 

```{r}
#| label: fig-country
#| fig-cap: "Distribución de los participantes por país"
#| echo: false

country <- datos |>
  group_by(Origin_Country) |> 
  summarise(
    N = n(), 
    Porcentaje = round(100*N/nrow(datos),2)
  )

g2 <- country |>
  mutate(Origin_Country = fct_reorder(Origin_Country, N)) |>
  ggplot( aes(x = Origin_Country, y = N)) +
  geom_bar(stat = "identity", fill = orange_earth) +
  coord_flip() + 
  theme_apa() +
  labs(
    x = "País", y = "Frecuencia"
  )
ggplotly(g2)

```

```{r}
#| label: fig-countrygdr
#| fig-cap: "Distribución de los participantes por país y por género"
#| echo: false

g1 <- gender_country |>
  mutate(Origin_Country = fct_reorder(Origin_Country, Porcentaje)) |>
  ggplot(aes(fill=Gender, y=Porcentaje, x=Origin_Country)) + 
  geom_bar(position="stack", stat="identity" ) +
  labs(x = "País de Origen", y = "Porcentaje") +
  scale_fill_discrete(name = "Género") +
  coord_flip() +
  theme_apa() 

ggplotly(g1) |> layout(legend = list(x = 0.70, y = 0.10))
```

## Nivel de Estudios

```{r}
#| echo: false
#| message: false



studylvl <- datos |>
  group_by(StudyLevel2) |> 
  summarise(
    N = n(), 
    Porcentaje = round(100*N/nrow(datos),2)
  )


g3 <-  studylvl |>
  mutate(StudyLevel2 = fct_rev(StudyLevel2)) |>
  ggplot(aes(x = StudyLevel2, y = Porcentaje)) +
  geom_bar(stat = "identity",fill = green_earth) +
  labs(x = "Nivel de Estudios", y = "Porcentaje") +
  theme_apa() +
  coord_flip()


studylvl_gdr <- datos |>
  group_by(StudyLevel2, Gender) |> 
  summarise(
    N = n(), 
    Porcentaje = round(100*N/nrow(datos),2)
  ) |>
  ungroup()

g4 <- studylvl_gdr |>
  mutate(StudyLevel2 = fct_rev(StudyLevel2)) |>
  ggplot( aes(x = StudyLevel2, y = Porcentaje, fill = Gender)) +
  geom_bar(stat = "identity") +
  scale_fill_discrete(name = "Género") +
  coord_flip() + 
  theme_apa() +
  labs(x = "Nivel de Estudios", y = "Porcentaje") +
  theme(legend.position = c(0.75, 0.15))


```

```{r}
#| label: fig-studylvl
#| fig-cap: "Nivel de Estudios"
#| echo: false


ggplotly(g3)
```

```{r}
#| label: fig-studylvlgdr
#| fig-cap: "Nivel de Estudios por Género"
#| echo: false


ggplotly(g4) |> layout(legend = list(x = 0.80, y = 0.10))
```

## Trabajo

```{r}
#| echo: false
#| message: false

work <- datos |>
  group_by(Work) |> 
  summarise(
    N = n(), 
    Porcentaje = round(100*N/nrow(datos),2)
  )

g05_0 <- ggplot(work, aes(x= Work , y = Porcentaje, fill = Work) ) +
  geom_bar(stat = "identity", position = "dodge") +
  theme_apa() + 
  labs(x = "Trabaja", y = "Porcentaje (%)") +
  theme(legend.position = "none") 

work_gdr <- datos |>
  group_by(Work, Gender) |> 
  summarise(
    N = n(), 
    Porcentaje = round(100*N/nrow(datos),2)
  )

g05 <- ggplot(work_gdr, aes(x= Work , fill = Gender, y = Porcentaje) ) +
  geom_bar(stat = "identity", position = "dodge") +
  theme_apa() + 
  labs(x = "Trabaja", y = "Porcentaje (%)") +
  scale_fill_discrete(name = "Género") +
  theme(legend.position = "bottom")
```

```{r}
#| label: fig-work
#| fig-cap: "¿Se encuentra actualmente trabajando?"
#| echo: false


ggplotly(g05_0)
```

```{r}
#| label: fig-workgdr
#| fig-cap: "Distribución de Trabajo por Género"
#| echo: false


ggplotly(g05) |> layout(legend = list(x = 0.10, y = 0.80))
```

### Actividad Principal

```{r}
#| echo: false
#| message: false


prin_acti <- datos |>
  group_by(Principal_Activity) |>
  summarise(
    N = n(),
    Porcentaje = round(100*N/nrow(datos),2)
  )

g06 <- prin_acti |>
  mutate(Principal_Activity = fct_reorder(Principal_Activity, N)) |>
  ggplot(aes(x= Principal_Activity , fill = Principal_Activity, y = Porcentaje) ) +
  geom_bar(stat = "identity", position = "dodge") +
  theme_apa() + 
  labs(x = "", y = "Porcentaje (%)") +
  theme(legend.position = "none") +
  coord_flip()
```

```{r}
#| label: fig-princ_acti
#| fig-cap: "Actividad Principal"
#| echo: false

ggplotly(g06)
```

```{r}
#| echo: false
#| message: false
#| label: fig-workprincati
#| fig-cap: "Actividad Principal por Condición laboral"

work_prin_acti <- datos |>
  group_by(Work, Principal_Activity) |>
  summarise(
    N = n(),
    Porcentaje = round(100*N/nrow(datos),2)
  )

g07 <- work_prin_acti |>
  mutate(Principal_Activity = fct_reorder(Principal_Activity, N)) |>
  ggplot(aes(x= Principal_Activity , fill = Work, y = Porcentaje) ) +
  geom_bar(stat = "identity", position = "dodge") +
  theme_apa() + 
  labs(x = "", y = "Porcentaje (%)") +
  theme(legend.position = "bottom") +
  scale_fill_discrete(name = "Trabaja") +
  coord_flip()

ggplotly(g07) |> layout(legend = list(x = 0.70, y = 0.10))
```

```{r}
#| echo: false
#| message: false
#| label: fig-stdlvl_actprinc
#| fig-cap: "Actividad Principal por Nivel de Estudios"

studyl_prin_acti <- datos |>
  group_by(StudyLevel2, Principal_Activity) |>
  summarise(
    N = n(),
    Porcentaje = round(100*N/nrow(datos),2)
  )

g08 <- studyl_prin_acti |>
  mutate(Principal_Activity = fct_reorder(Principal_Activity, N)) |>
  ggplot(aes(x= Principal_Activity , fill = StudyLevel2, y = Porcentaje) ) +
  geom_bar(stat = "identity", position = "dodge") +
  theme_apa() + 
  labs(x = "", y = "Porcentaje (%)") +
  theme(legend.position = "bottom") +
  scale_fill_discrete(name = "Nivel de Estudios") +
  coord_flip()
ggplotly(g08) |> layout(legend = list(x = 0.70, y = 0.10))
```

```{r}
#| echo: false
#| message: false
#| label: fig-currentwork
#| fig-cap: "Satisfacción Trabajo Actual"

current_work <- datos |>
  select(c(1,142,17:22)) |>
  drop_na()

current_work_long <- current_work |>
  pivot_longer(
    3:8,
    names_to = "Variable",
    values_to = "Score"
  ) |>
  mutate(
    Score = as_factor(Score),
    Variable = case_when(Variable == "OpportunitiesWork" ~ "Oportunidades",
                         Variable == "SatisfiedWork" ~ "Satisfacción",
                         Variable == "SignificativeWork" ~ "Significativo",
                         Variable == "SocietyWork" ~ "Sociedad",
                         Variable == "SufficientPayment" ~ "Pago",
                         Variable == "CoincidentWork" ~ "Coincidente"),
    Variable = fct_relevel(Variable, "Significativo", "Coincidente" ,"Sociedad", 
                           "Satisfacción", "Oportunidades", "Pago")
  ) 
  

stats_current_work_long <- current_work_long |>
  group_by(Variable, Score) |>
  summarise(
    N = n()
  ) |>
  mutate(
    Porcentaje = round(100*N/sum(N),2)
  )

g09 <- stats_current_work_long |>
  mutate(Variable = fct_rev(Variable)) |>
  ggplot(aes(x = Variable, y = Porcentaje, fill = Score))  +
  geom_bar(position = "stack", stat = "identity") + 
  coord_flip() +
  theme_apa()
ggplotly(g09)

stats_current_work_long_gdr <- current_work_long |>
  group_by(Variable, Gender, Score) |>
  summarise(
    N = n()
  ) |>
  mutate(
    Porcentaje = round(100*N/sum(N),2)
  )

g010 <- stats_current_work_long_gdr |>
  mutate(Variable = fct_rev(Variable)) |>
  ggplot(aes(x = Variable, y = Porcentaje, fill = Score))  +
  geom_bar(position = "stack", stat = "identity") + 
  coord_flip() +
  facet_wrap(. ~ Gender) +
  theme_apa()

stats_current_work_long_stlev <- current_work_long |>
  group_by(Variable, StudyLevel2, Score) |>
  summarise(
    N = n()
  ) |>
  mutate(
    Porcentaje = round(100*N/sum(N),2)
  )

g011 <- stats_current_work_long_stlev |>
  mutate(Variable = fct_rev(Variable)) |>
  ggplot(aes(x = Variable, y = Porcentaje, fill = Score))  +
  geom_bar(position = "stack", stat = "identity") + 
  coord_flip() +
  facet_grid(. ~ StudyLevel2) +
  theme_apa()
```

```{r}
#| echo: false
#| message: false
#| label: fig-currentworkgdr
#| fig-cap: "Satisfacción Trabajo Actual por Género"

ggplotly(g010)
```

```{r}
#| echo: false
#| message: false
#| label: fig-currentworkstdlvl
#| fig-cap: "Satisfacción Trabajo Actual por Nivel de Estudios"

ggplotly(g011)
```

